【裁判字號】    97,易,374
【裁判日期】    970422
【裁判案由】    竊盜
【裁判全文】
臺灣板橋地方法院刑事判決               97年度易字第374號
公  訴  人  臺灣板橋地方法院檢察署檢察官
被      告  乙○○
                    國民
上列被告因竊盜案件，經檢察官提起公訴（96年度偵字第22318
號），本院判決如下：
    主  文
乙○○竊盜，處拘役貳拾日，如易科罰金，以新臺幣壹仟元折算
壹日。又攜帶兇器竊盜，處有期徒刑陸月，如易科罰金，以新臺
幣壹仟元折算壹日，扣案之十字鎬壹枝沒收。
    事  實
一、乙○○曾於民國81年間，因違反麻醉藥品管理條例案件，經
    臺灣花蓮地方法院判處有期徒刑5 月確定，於87年7 月14日
    執行完畢（於本案不構成累犯），詎其各基於意圖為自己不
    法之所有之犯意，分別為下列之犯行：(一)於民國96年9 月27
    日12時10分許，在臺北縣五股鄉○○路○ 段192 巷11號旁空
    地（下稱上開空地），見該處由甲○○所設置鋼架上之電力
    設備無人看管，竟以不詳方式，竊取前揭鋼架上之電源平衡
    器3 個、電線1 批（約50尺）得手。(二)於同年月28日17時50
    分許，在上開空地，以自備之客觀上具危險性，足以危害人
    體，可供兇器使用之十字鎬1 枝，竊取前揭鋼架上之電源開
    關器2 個，得手後，正欲離去之際，經甲○○發現報警處理
    ，當場扣得該十字鎬1 枝、電源開關器2 個，並在乙○○位
    於臺北縣五股鄉○○路○ 段192 之1 號住處，查獲前揭遭竊
    之電源平衡器1 個、電線1 批約50尺，始知上情。
二、案經被害人甲○○訴由臺北縣政府警察局蘆洲分局報告臺灣
    板橋地方法院檢察署檢察官偵查起訴。
    理  由
一、證據能力部分：按被告以外之人於審判外之言詞或書面陳述
    ，除法律有規定者外，不得作為證據，刑事訴訟法第159 條
    第1 項固定有明文。惟被告以外之人於審判外之陳述，雖不
    符同法第159 條之1 至之4 之規定，而經當事人於審判程序
    同意作為證據，法院審酌該言詞陳述或書面陳述作成時之情
    況，認為適當者，亦得為證據；當事人、代理人或辯護人於
    法院調查證據時，知有第159 條第1 項不得為證據之情形，
    而未於言詞辯論終結前聲明異議者，視為有前項之同意，此
    亦據同法第159 條之5 規定甚明。查本件被告、檢察官於本
    院準備程序中均未就證據能力提出爭執，且迄於言詞辯論終
    結前，亦未就本院所調查之證據主張有刑事訴訟法第159 條
    第1 項不得為證據之情形，應認均已同意得作為本案之證據
    。從而，下述證據資料縱有屬傳聞證據，且不符刑事訴訟法
    第159 條之1 至之4 之規定者，經本院審酌各該證據資料作
    成時之一切客觀情況，認無不適當之情事，均認有證據能力
    。
二、訊據被告乙○○矢口否認有上開竊盜之犯行，辯稱：我以前
    有在撿寶特瓶，我是做環保的，我當時是被被害人甲○○當
    場發現的，開關器並沒有在電錶箱裡面。對於卷附照片13張
    及被害人甲○○之警詢筆錄（見偵查卷第10至11頁）沒有意
    見。但是電源開關器我真的是撿的，我並沒有偷，當時天色
    已經黑了，現場除了我之外還有很多人在撿，我只是拿十字
    鎬在地上勾，我並不是從電錶箱裡面偷出來的，我也沒有去
    挖云云。惟查，上揭事實，業據被告乙○○於警詢時供稱：
    警方查獲我正在持一個十字鎬，拖行電源開關器2 只，當時
    四周沒有人，我看到地上有兩只電源開關，我以為是廢棄物
    ，所以我就拖行要離開現場，我離開現場約70公尺遠的時候
    ，就被該電源開關之所有人甲○○看到並報警，遭警方逮捕
    。．．．，上開電源開關器是我在地上所拾獲的。．．．，
    （問：警方查獲你後，帶同你至你的住處臺北縣五股鄉○○
    路○ 段192 之1 號，發現被害人第一次遭竊的電源平衡器1
    顆及電線1 批均已剪斷，你作何解釋？）我第一次是空手去
    上開空地準備拾荒時，我就發現該空地有一截一截的電線及
    電源平衡器1 顆，我以為是廢棄物，我就拿回我的住所等語
    不諱，復據證人即告訴人（被害人）甲○○於警詢時證述明
    確及於偵查中結證明確，並有蘆洲分局更寮派出所扣押物品
    目錄表、贓物認領保管單、扣案之電源平衡器1個、電源開
    關器2 個及照片13紙附卷可稽。此外，復上開十字鎬1 枝扣
    案可佐。且依上開十字鎬1 枝照片（見偵查卷第27頁）所示
    ，該十字鎬外型完好，係金屬製品，質地堅固，客觀上具有
    危險性，足為傷害人體之兇器。是被告所為之上開辯解，尚
    無足採。事證明確，被告之犯行堪以認定。
三、核被告就事實欄一、(一)部分所為，係犯刑法第320 條第1項
    之竊盜罪。被告就事實欄一、(二)部分所為，係犯刑法第321
    條第1 項第3 款之攜帶兇器竊盜罪。被告所犯上開2 罪間，
    犯意各別，構成要件互異，應分論併罰。爰審酌被告曾有上
    開違反麻醉藥品管理條例前科（於本案不構成累犯），有臺
    灣高等法院被告前案紀錄表1 份在卷足憑，其不思以正當方
    式賺錢謀生，竟意圖不勞而獲，致有本件之犯行，被告犯罪
    之動機、目的、手段、次數達2 次、其中電源平衡器1 個、
    電源開關器2 個及電線1 批約50尺等竊得財物業經發還被害
    人、犯罪所生之危害、犯罪後坦承全部犯行之態度等一切情
    狀，分別量處如主文所示之刑，並定其應執行之刑，以示懲
    儆。
四、扣案之十字鎬1 枝，係被告所有供犯本案之罪所用之物，業
    據其於警詢時供明在卷，應依刑法第38條第1 項第2 款規定
    宣告沒收。
據上論斷，應依刑事訴訟法第273 條之1 第1 項、第284 條之1
、第299 條第1 項前段、刑法第320 條第1 項、第321 條第1項
第3 款、第41條第1 項前段、第38條第1 項第2 款、刑法施行法
第1 條之1 第1 項、第2 項前段，判決如主文。
本案經檢察官黃佳權到庭執行職務。
中    華    民    國    97    年    4     月    22    日
                  刑事第二庭    法  官  楊千儀
上列正本證明與原本無異。
如不服本判決，應於判決送達後10日內明上訴理由，向本院提
出上訴狀（應附繕本），上訴於臺灣高等法院。
                                書記官  林美萍
中    華    民    國    97    年    4     月    22    日
附錄本案論罪科刑法條全文
中華民國刑法第320條
意圖為自己或第三人不法之所有，而竊取他人之動產者，為竊盜
罪，處5 年以下有期徒刑、拘役或5 百元以下罰金。
意圖為自己或第三人不法之利益，而竊佔他人之不動產者，依前
項之規定處斷。
前二項之未遂犯罰之。
中華民國刑法第321條
犯竊盜罪而有左列情形之一者，處6 月以上、5 年以下有期徒刑
：
一、於夜間侵入住宅或有人居住之建築物、船艦或隱匿其內而犯
    之者。
二、毀越門扇、牆垣或其他安全設備而犯之者。
三、攜帶兇器而犯之者。
四、結夥三人以上而犯之者。
五、乘火災、水災或其他災害之際而犯之者。
六、在車站或埠頭而犯之者。
前項之未遂犯罰之。


司法院資訊處製作；財團法人民間司法改革基金會備份。
